臺灣高等法院臺中分院刑事裁定　　　　　　　　　　九十三年度聲再字第二三五號
　　聲　請　人
　　即受判決人　甲○○
　　選任辯護人　王正喜律師
右列聲請人因違反證券交易法等案件，對於本院九十三年度金上重訴字第五號中華民
國九十三年九月八日確定判決聲請再審，本院裁定如左：
    主    文
再審之聲請駁回。
    理    由
一、查有罪之判決確定後，有左列情形之一者，為受判決人之利益，得聲請再審︰一
    原判決所憑之證物已證明其為偽造或變造者。二原判決所憑之證言、鑑定或通譯
    已證明其為虛偽者。三受有罪判決之人，已證明其係被誣告者。四原判決所憑之
    通常法院或特別法院之裁判已經確定裁判變更者。五參與原判決或前審判決或判
    決前所行調查之法官，或參與偵查或起訴之檢察官，因該案件犯職務上之罪已經
    證明者，或因該案件違法失職已受懲戒處分，足以影響原判決者。六因發現確實
    之新證據，足認受有罪判決之人應受無罪、免訴、免刑或輕於原判決所認罪名之
    判決者。又不得上訴於第三審法院之案件，除刑事訴訟法第四百二十條規定外，
    其經第二審確定之有罪判決，如就足生影響於判決之重要證據漏未審酌者，亦得
    為受判決人之利益，聲請再審，刑事訴訟法第四百二十條、第四百二十一條分別
    定有明文。
二、本件聲請再審意旨如附件。
三、經查聲請人甲○○因原係大裕食品股份有限公司（下稱大裕公司）之董事長，曾
    正仁則為廣三企業集團（下稱廣三集團）實際負責人，並為廣三建設股份有限公
    司（下稱廣三建設公司）之董事長。曾正仁於民國八十五年十一月間，由廣三建
    設公司持有上巿之大裕公司股票，利用借殼上市而取得經營權後，將大裕公司名
    稱改為順大裕股份有限公司（下稱順大裕公司），並由甲○○繼續擔任董事長。
    甲○○與曾正仁、張小華、黃芳薇等人，對股票上市之順大裕公司均具有控制關
    係，且明知證券交易法規定有此等關係之人，獲悉發行股票公司有重大影響其股
    票價格之消息時，在該消息未公開前，不得對該公司上市之股票買入或賣出，乃
    甲○○、曾正仁、張小華、黃芳薇竟於八十六年二月間，謀議假買賣順大裕公司
    所有坐落高雄縣鳳山市○○○段一七九－二、一八○地號土地及彰化市○○段○
  ○段三八三地號土地，以製造不實利多消息拉抬順大裕公司股價，再於該消息未
    公開前，買賣順大裕公司股票，牟取不法利益。謀議既定，甲○○、曾正仁、張
    小華、黃芳薇彼此即基於概括之犯意，由曾正仁、張小華、黃芳薇負責調度資金
    ，並由張小華覓得鳳山廠之人頭買主許恒誠，而甲○○則覓得彰化廠之人頭買主
    陳義忠、楊世黨、黃文通，即告知該四人將由廣三集團負責調度資金，以假買賣
    之方式，購買廠房土地，許恒誠即與甲○○、曾正仁、張小華、黃芳薇等人基於
    共同使地政事務所承辦公務員登載不實之犯意聯絡；陳義忠、楊世黨、黃文通亦
    與甲○○、曾正仁、張小華、黃芳薇等人基於共同使地政事務所承辦公務員登載
    不實之犯意聯絡，在八十六年三月六日先經順大裕公司形式上召開董事會，通過
    出售上該鳳山廠、彰化廠土地之決議後，由甲○○代表順大裕公司簽約，就順大
    裕公司將彰化廠之土地虛偽出售予陳義忠、黃文通、楊世黨等三人（各持分三分
    之一），虛偽買賣，聲請人又與曾正仁、張小華、黃芳薇即基於共同之概括犯意
    聯絡，利用不知情之許盟賢操盤，於順大裕公司彰化廠、鳳山廠出售之重大利多
    消息尚未公布之下列交易期日，以人頭戶買進、賣出順大裕公司股票，本院是認
    聲請人涉犯刑法第二百十四條之使公務員登載不實事項於公文書罪及修正前證券
    交易法第一百五十七條之一第一項、第一百七十五條罪，並認二者有方法結果之
    牽連關係，依刑法第五十五條從情節較重之刑法第二百十四條之使公務員登載不
    實罪，判處聲請人有期徒刑一年確定，業經本審調閱上揭確定案卷查證屬實。
四、聲請人以(一)本案第一審原未認聲請人構成違反證券交易法刑責，僅屬犯使公務員
    登載不實罪，且認定前往地政事務所辦理土地移轉申請登記者，係廣三集團員工
    葉文珍，是理由矛盾，本院確定判決卻予維持，自有不當；(二)聲請人受李蓬春擺
    佈，利用同一聲請人空白簽名，先後填寫順大裕公司董監事會議紀錄，李蓬春已
    經聲請人提出偽造文書告訴，經臺灣臺中地方法院檢察署檢察官以該署八十七年
    度偵字第二六四七五號提起公訴；此屬未經原確定判決審酌之新證據；(三)該確定
    案件檢察官移送併辦意旨書記載「本件犯罪事實與已起訴之八十八年度偵字第三
    五三一、一九五０號案件被告甲○○背信案件有牽連犯之關係，屬裁判上一罪關
    係，應為起訴效力所及，又該案現由台灣台中地方法院以八十八年度重訴字第二
    四八０號案件審理中」，則本案應諭知公訴不受理，是該起訴書屬大大有利於聲
    請人之事證；(四)本院確定判決審判期日並未請蒞庭檢察官就科刑範圍表示意見，
    亦有重大違法，爰聲請再審云云，惟查(一)本院上該確定判決係撤銷原一審判決，
    並非維持一審判決，有該案案卷可參，又持順大裕公司土地移轉登記申請文件至
    地政事務所申請辦理移轉登記者，縱係該公司員工葉文珍，而非聲請人本人，亦
    不能因此謂屬該公司負責人之聲請人即無本案犯行；(二)李蓬春因聲請人提出偽造
    文書告訴，固經臺灣臺中地方法院檢察署檢察官對李蓬春提起公訴，該案經臺灣
    臺中地方法院以該院八十八年度易字第一八三九號案件審理之，判決結果認定「
    李蓬春係順大裕股份有限公司總經理室之經理，茲因八十七年十一月二十四日於
    股票市場發生順大裕公司股票違約交割事件及台中商業銀行股份有限公司董事長
    曾正仁非法貸款案，財政部證券暨期貨管理委員會因恐由曾正仁擔任總裁之廣三
    集團以順大裕公司之資金支援廣三集團所屬關係企業，乃於八十七年十一月二十
    五日會同台灣證券交易所股份有限公司人員，前往順大裕公司實地執行查核，以
    避免公司負責人掏空順大裕公司資產。曾正仁、張小華為掩飾順大裕公司資產挪
    用之情形，彼此基於犯意聯絡及行為分擔，並與甲○○基於相同犯意聯絡，徵得
    甲○○同意後，利用其先前即已簽名完成之「董監事會議出席簽到簿」（業務上
    製作之文書），虛偽填載八十七年十一月一日之開會日期，交付財務處之職員持
    往董事孫士春、顏英杰、監察人黃德峰等人之辦公處所，彼三人明知當天並未召
    開董監事聯席會，竟亦與曾正仁、張小華、甲○○等基於犯意連絡及行為分擔，
    分別於該業務上作成之文書（簽到簿）上簽名，以虛偽表示甲○○、孫士春、顏
    英杰、黃德峰等人於八十七年十一月一日曾召開董監事聯席會議之情。」，即認
    定聲請人與李蓬春屬共犯關係，並非認定聲請人屬偽造私文書之被害人，此案固
    經李蓬春提起上訴，惟因李蓬春撤回上訴而確定，有該案判決書及李蓬春前案紀
    錄表在卷可參，則該確定判決對聲請人實無任何有利之處；(三)檢察官簽移併辦意
    旨書所記載之意見，對法院並無拘束力，非可據以聲請再審；(四)確定判決辯論期
    日，審判長有無依刑事訴訟法第二百八十九條規定於辯論後，予當事人就科刑範
    圍表示意見之機會，此亦非法定再審理由，從而本件並無再審理由，再審聲請應
    予駁回。
五、依刑事訴訟法第四百三十四條第一項裁定如主文。
中      華      民      國    九十三      年      十      月    十九    日
                                   臺灣高等法院臺中分院刑事第五庭
                                         審判長法  官  袁  從  楨
                                               法  官  郭  同  奇
                                               法  官  姚  勳  昌
右正本證明與原本無異。
不得抗告。
                                               書記官  洪  麗  華
中     華     民     國     九十三     年      十      月    二十二     日
                                                                        Ｆ
